【裁判字號】    89,台上,3819
【裁判日期】    890629
【裁判案由】    違反藥事法
【裁判全文】
最高法院刑事判決                              八十九年度台上字第三八一九號
    上  訴  人  甲○○  男
    選任辯護人  徐南城律師
右上訴人因違反藥事法案件，不服台灣高等法院中華民國八十七年四月二十九日第二
審判決（八十七年度上訴字第八四二號，起訴案號：台灣士林地方法院檢察署八十六
年度偵字第六六四九號），提起上訴，本院判決如左：
    主  文
原判決撤銷，發回台灣高等法院。
    理  由
本件原判決維持第一審論處上訴人甲○○連續明知為禁藥而轉讓罪刑之判決，駁回上
訴人在第二審之上訴，固非無見。
惟查：(一)有罪之判決書，應記載犯罪之事實，諸凡有關犯罪之時間、地點、方法、態
樣，以及其他與適用法律有關之事項，均應為詳實之記載，始足為適用法律之依據。
本件原判決引用第一審判決書所載之事實，祇及上訴人基於概括犯意，自民國八十
五年十二月間起至八十六年六月十九日止，連續多次在台北市○○區○○路一段二八
五巷六十九弄十之二號，無償轉讓化學合成麻醉藥品安非他命予文勇超、謝威明、謝
沛享吸用，……等情。而於上訴人究係同時同地無償轉讓安非他命予文勇超等三人，
抑分別轉讓，及其轉讓安非他命之方式，係提供當場吸用，抑轉讓安非他命供個人吸
用，暨轉讓之確切時間、數量，均付之闕如，遽予論處上訴人連續明知為禁藥而轉讓
罪刑，其是否適當，本院自屬無從判斷。(二)同案被告謝沛享於警訊時供稱：「八十六
年六月十九日十五時三十分，警方在台北市○○路○段二八五巷六十九弄十之二號執
行搜索時，在其所穿牛仔褲袋內查獲安非他命一小包，淨重○‧一公克、毛重○‧四
公克是上訴人給的，不用錢，約一週一次，給一小包，數量與被查獲所帶差不多。」
偵查中初稱：「甲○○送我們吸的（用），並未收錢。」繼稱：「有的（問有無拿錢
給甲○○去買安﹖）。」（見偵查卷第二一、三五頁）而於一審則供稱：「是我們大
家出錢買回來的，是甲○○買的（問查扣之安非他命是誰的﹖）。」（見一審卷第十
八頁）在原審經傳未到庭（見原審卷第三十三頁）。原判決引用之第一審判決書所載
事實，雖未認定同案被告謝沛享經警查獲時所扣得之上述安非他命，係上訴人轉讓而
來，惟原審既係事實覆審，此項卷存證據資料，攸關上訴人之行為，是否構成犯罪，
自應詳加調查根究明白，原審未予調查，遽行判決，難謂無刑事訴訟法第三百七十九
條第十款，應於審判期日調查之證據，而未予調查之違法。上訴意旨雖未指摘及此，
惟為本院得依職權調查之事項，應認原判決有撤銷發回更審之原因。
據上論結，應依刑事訴訟法第三百九十七條、第四百零一條，判決如主文。
中      華      民      國    八十九    年      六      月    二十九    日
                              最高法院刑事第三庭
                                  審判長法官  陳  錫  奎
                                        法官  洪  清  江
                                        法官  吳  昆  仁
                                        法官  李  伯  道
                                        法官  陳  世  雄
      右正本證明與原本無異
                                              書  記  官
中      華      民      國    八十九    年      七      月      四      日
                                                                        Ｅ


司法院資訊處製作；財團法人民間司法改革基金會備份。
